臺灣高雄地方法院交通事件裁定　　　　 96年度交聲字第938號
原處分機關　交通部公路總局高雄區監理所
異　議　人　甲○○
上列受處分人因違反道路交通管理處罰條例案件，對於交通部公
路局高雄區監理所96年10月5 日所為之處分（高監自裁字第裁80
-Z00000000號裁決書），聲明異議，本院裁定如下：
    主  文
原處分撤銷。
甲○○不罰。
    理  由
一、原處分機關略以：本案係因受處分人甲○○駕駛車號ZT-986
    7 號自小貨車於民國96年8 月10日21時25分許，行經國道1
    號南下車道218.2 公里處，因該車「框式貨車載運非整體物
    （冷凍庫隔板）未覆蓋帆布」之違規，而遭內政部警政署國
    道公路警察局舉發違規，受處分人不服舉發提出申訴，經原
    舉發機關函覆違規屬實，認受處分人係違反高速公路及快速
    公路交通管制規則第21條第1 項第1 款規定，該所遂於96年
    10月5 日以高監自裁字第裁80-Z00000000號裁決書，裁處受
    處分人罰鍰新台幣4 千元，並記違規點數1 點，於法並無不
    合等語。
二、本件異議人即受處分人則以：異議人於上開時、地，遭上開
    警方開單舉發，嗣原處分機關以違反道路交通管理處罰條例
    第33條第1 項第11款「汽車行駛高速公路裝置貨物未依規定
    覆蓋」，於96年10月5 日以高監自裁字第裁80-Z00000000號
    裁決書，裁處受處分人罰鍰新台幣4 千元，並記違規點數1
    點。惟受處分人所駕自小貨車其貨物周圍係木質鐵材構成之
    框架，且所載貨物長約2700mm、寬約900mm 、厚約60mm，每
    片約重32公斤之冷凍庫隔板，是所載貨物係具整體性之固體
    ，難認有何飛散之可能。且該冷凍庫隔板業經受處分人以安
    全吊帶綑紮，並以緊線器加壓拉緊，確實牢固穩定，絕無脫
    落、墜落或飛散之危險，故原處分機關以「汽車行駛高速公
    路裝置貨物未依規定覆蓋」為由，對受處分人為前開處分，
    顯有未洽，爰聲明異議，請求撤銷原處分，改為遵罰之諭知
    等語。
三、經查：
    (一)按貨車行駛高速公路及快速公路，裝載之貨物，應嚴密覆
      蓋、綑紮牢固；汽車行駛於高速公路、快速公路或設站管
      制之道路，裝置貨物未依規定覆蓋、綑紮，處汽車駕駛人
      新臺幣3 千元以上6 千元以下罰鍰，高速公路及快速公路
      交通管制規則第21條第1 項第1 款、道路交通管理處罰條
      例第33條第1 項第11款分別定有明文。
    (二)本件異議人於96年8 月10日駕駛車號ZT-9867 號自小貨車
      行經國道1 號南下218.2 公里處，因該車「框式貨車載運
      非整體物（冷凍庫隔板）未覆蓋帆布」之違規，遭國道公
      路警察局第三警察隊依道路交通管理處罰條例第33條第1
      項第11款舉發等情，有內政部警政署公路警察局舉發違反
      道路交通管理事件通知單、交通部公路局高雄區監理所96
      年10月5 日以高監自裁字第裁80-Z00000000號裁決書個1
      份在卷可稽，且為異議人所不爭，應可信為真實。
    (三)異議人對於其自小貨車上所載冷凍庫隔板並未加以覆蓋一
      節並未爭執，惟主張該冷凍庫隔板業已綑紮牢固，無「墜
      落」及「飛散」之可能，故無須加以覆蓋，是原處分即有
      未洽等語。因此。本件應探究者厥為：上開高速公路及快
      速公路交通管制規則第21條第1 項第1 款規定，貨物應「
      嚴密覆蓋」、「綑紮牢固」之要件，究應併存或擇一即可
      ？經查，高速公路及快速公路交通管制規則第21條第1 項
      第1 款規定之立法意旨，貨物「應嚴密覆蓋、綑紮牢固」
      ，係為達成貨物「防止墜落及飛散」，以維行車安全之手
      段而非目的，故「嚴密覆蓋」及「綑紮牢固」二詞係「並
      」抑「或」，應視個案實際情形認定，不宜從嚴解釋為貨
      物裝載均應嚴密覆蓋「並」綑紮牢固，惟無論如何裝載，
      均必須以能達到防止貨物「墜落」及「飛散」之程度。本
      件，異議人駕駛上開自小貨車載運上開冷凍庫隔板係長約
      2700mm、寬約900mm 、厚約60mm，每片約重32公斤之固體
      物，且舉發當時車上貨物確有綑紮牢固，又貨物均係平放
      等情，業據國道公路警察局第三警察隊員林分隊警員邱煥
      堅到庭證述屬實，並有上開冷凍庫隔板之照片1 張附卷可
      考。是異議人載運之貨物雖非整體物，然均為「固體」，
      實難認有何「飛散」之可能。又觀諸異議人沿途經國道1
      號高速公路南下路程均未發生脫落情事，堪認本件異議人
      載運物品時綑紮牢固，已達到防止貨物墜落，以維行車安
      全之目的，不宜從嚴解釋異議人所駕駛上開自小貨車載送
      冷凍庫隔板，均應綑紮牢固並應嚴密覆蓋，故異議人上開
      陳述非無可採。
三、綜上，本件異議人載運之貨物既已綑紮牢固，惟尚難認須嚴
    密覆蓋，故原處分機關以異議人駕駛汽車行駛高速公路裝置
    貨物未依規定覆蓋，依道路交通管理處罰條例第33條第1 項
    第11款規定所為處分，尚有未洽，異議人聲明異議意旨謂其
    已符合前開規定等語為有理由，自應由本院將原處分撤銷，
    並諭知異議人不罰，以資適法。
四、據上論斷，應依道路交通案件處理辦法第20條前段，裁定如
    主文。
中　　華　　民　　國　　96　　年　　12　　月　　10　　日
                  交通法庭  法　官　張  震
以上正本證明與原本無異。
如不服本裁定，應於收受送達後5 日內向本院提出抗告狀。
中　　華　　民　　國　　96　　年　　12　　月　　10　　日
　　　　　　　　　　　　　　書記官  林佳慧
